fi: Tasapainolaudan malli: Keinulauta; Keinu ja rulla; Rulla; Tasapainoliina; Äly/sovelluksella toimiva; Pallo ja rengas; Jousi; Seisomatyöpöytä; Kallistettava levy; Kippuralauta; Muu
sk-SK: Model balančnej dosky: Kolísková; Kolískovo-valcová; Valcová; Slackline; Smart/s podporou aplikácie; Guľa a kruh; Pružinová; K stolu na státie; Balančný disk; Nakláňacia (wobble); Iný
lt-LT: Pusiausvyros treniravimo lentos stilius: Linguojanti; Linguojanti-riedanti; Ant ritinėlio; Balansavimo lynas; Išmanioji / valdoma programėle; Sfera ir žiedas; Spyruoklinė; Stovimam stalui; Balansavimo diskas; Svyruojanti; Kita
ja: バランスボードスタイル: ロッカー; ロッカーローラー; ローラー; スラックライン; スマート/アプリ対応; スフィア＆リング; スプリング; スタンディングデスク; ティルトディスク; ウォブル; その他
es: Estilo del tablero de equilibrio: Oscilante; Rodillo oscilante; Rodillo; Slackline; Inteligente/compatible con app; Esfera y anillo; Con resorte; Escritorio de pie; Disco de inclinación; Bamboleo; Otro
cs: Typ balanční desky: Houpací prkno; Válcové houpací prkno; Válec; Slackline; Chytré / s podporou aplikace; Koule a kruh; Pružina; K polohovacímu stolu; Balanční disk; Výkyvné; Jiné
bg-BG: Стил на баланс борда: Рокер; Рокер-ролер; Ролер; Слаклайн; Смарт/с приложение; Сфера и пръстен; Пружина; Бюро за правостоящи; Накланящ се диск; Вобъл; Друго
it: Stile della tavola di equilibrio: Basculante; Basculante con rullo; A rullo; Slackline; Smart/compatibile con app; Sfera e anello; A molla; Standing desk; Disco inclinabile; Wobble board; Altro
de: Balance-Board-Stil: Rocker; Rocker-Roller; Roller; Slackline; Smart/App-fähig; Kugel & Ring; Feder; Stehpult; Kippscheibe; Wackelbrett; Sonstige
zh-TW: 平衡板樣式: 搖擺板; 搖擺滾筒板; 滾筒板; 走繩; 智慧型/支援應用程式; 圓球與圓環板; 彈簧; 站立辦公桌用板; 傾斜圓盤; 搖晃板; 其他
ko: 밸런스 보드 유형: 로커; 로커 롤러; 롤러; 슬랙라인; 스마트/앱 지원; 스피어 & 링; 스프링; 스탠딩 데스크; 틸트 디스크; 워블; 기타
nb: Stil på balansebrett: Vippebrett; Vippe-rullebrett; Rulle; Slakkline; Smart/app-aktivert; Kule og ring; Fjær; Ståbord; Vippeskive; Balanseskive; Annet
th: รูปแบบของบอร์ดทรงตัว: ร็อกเกอร์; ร็อกเกอร์-โรลเลอร์; โรลเลอร์; สแลคไลน์; อัจฉริยะ/รองรับแอป; ทรงกลมและห่วง; สปริง; โต๊ะยืน; แผ่นดิสก์เอียง; โยกเยก; อื่นๆ
pt-PT: Estilo da tábua de equilíbrio: Balancé; Balancé-rolo; Rolo; Slackline; Inteligente/compatível com aplicação; Esfera e anel; Mola; Secretária de pé; Disco de inclinação; Oscilante; Outro
fr: Type de planche d’équilibre: Bascule; Bascule et rouleau; Rouleau; Slackline; Intelligent/compatible avec application; Sphère et anneau; Ressort; Bureau assis-debout; Disque d’équilibre; Oscillant; Autre
nl: Balance board stijl: Rocker; Rocker-roller; Roller; Slackline; Smart/App-ondersteund; Bol & Ring; Veer; Sta-bureau; Kantelschijf; Wobbel; Overig
hu: Táblastílus kiegyensúlyozása: Billenődeszka; Görgős billenődeszka; Görgős; Slackline; Okos/alkalmazás-vezérelt; Golyós és gyűrűs; Rugós; Álló íróasztalhoz; Billenőkorong; Billenő (wobble); Egyéb
el: Στυλ σανίδας ισορροπίας: Κούνια (Rocker); Κούνια-κύλινδρος; Κύλινδρος; Ιμάντας ισορροπίας (Slackline); Έξυπνη/Με υποστήριξη εφαρμογής; Σφαίρα και δακτύλιος; Ελατήριο; Όρθιου γραφείου; Δίσκος κλίσης; Ταλάντωσης (Wobble); Άλλο
hr-HR: Stil ploče za ravnotežu: Klackalica; Rocker-roller; Na valjku; Slackline; Pametno / s aplikacijom; Kugla i prsten; S oprugom; Za stajaći radni stol; Ravnotežni disk; Wobble daska; Ostalo
pl: Typ deski balansującej: Kołyska; Kołyska z wałkiem; Wałek; Taśma do slackline; Inteligentna/Z obsługą aplikacji; Kula i pierścień; Sprężynowa; Do biurka stojącego; Dysk balansujący; Wychylna; Inne
vi: Kiểu ván thăng bằng: Kiểu bập bênh; Bập bênh có con lăn; Kiểu con lăn; Dây thăng bằng; Thông minh/Tích hợp ứng dụng; Quả cầu & vòng tròn; Lò xo; Bàn làm việc đứng; Đĩa nghiêng; Lắc lư; Khác
zh-CN: 平衡板样式: 弧形摇摆板; 摇摆滚轮板; 滚筒式; 走绳; 智能/支持应用程序; 球和环; 弹簧式; 站立式办公桌用; 倾斜圆盘; 摇摆式; 其他
da: Balanceboardstil: Vippebræt; Rulle-vippebræt; Rullebræt; Slackline; Smart/app-aktiveret; Kugle og ring; Fjeder; Ståskrivebord; Vippedisk; Wobble; Andet
ru: Тип балансборда: Рокер; Рокер-роллер; Роллер; Слэклайн; Умный/С поддержкой приложения; Сфера и кольцо; Пружинный; Для стола для работы стоя; Наклонный диск; Воблборд; Другое
en: Balance board style: Rocker; Rocker-roller; Roller; Slackline; Smart/App-enabled; Sphere & Ring; Spring; Standing Desk; Tilt Disc; Wobble; Other
tr: Denge tahtası tipi: Beşik; Beşik-silindir; Silindir; Slackline; Akıllı/uygulama destekli; Küre ve Halka; Yaylı; Ayakta çalışma masası; Eğim diski; Yalpalama; Diğer
ro-RO: Stil placă pentru echilibru: Rocker; Rocker-roller; Rolă; Slackline; Inteligent / compatibil cu aplicația; Sferă și inel; Arc; Birou pentru stat în picioare; Disc înclinat; Oscilant; Altele
sl-SI: Slog ravnotežne plošče: Zibna deska; Zibna deska z valjem; Valj; Slackline; Pametna/z aplikacijo; Krogla in obroč; Na vzmet; Za stoječo mizo; Nagibni disk; Nihajna deska (wobble); Drugo
sv: Balansbrädastil: Vippbräda; Vippbräda med rulle; Rulle; Slackline; Smart/app-aktiverad; Kula och ring; Fjäder; Ståskrivbord; Balansdisk; Balansbräda (Wobble); Övrigt
pt-BR: Estilo de prancha de equilíbrio: Gangorra; [Gangorra com rolo, Gangorra com rolo]; Rolo; Slackline; Smart/Compatível com app; Esfera e anel; Mola; Mesa com regulagem de altura; Disco de inclinação; Oscilante; Outro